【裁判字號】    98,台上,1278
【裁判日期】    980312
【裁判案由】    業務過失致人於死
【裁判全文】
最高法院刑事判決            九十八年度台上字第一二七八號
上  訴  人  甲○○
選任辯護人  李永裕律師
上列上訴人因業務過失致人於死案件，不服台灣高等法院中華民
國九十七年十二月九日第二審判決（九十七年度交上訴字第一八
七號，起訴案號：台灣士林地方法院檢察署九十六年度偵字第一
三五二九號、九十七年度偵字第四六六七號），提起上訴，本院
判決如下：
    主  文
上訴駁回。
    理  由
按刑事訴訟法第三百七十七條規定，上訴於第三審法院，非以判
決違背法令為理由，不得為之。是提起第三審上訴，應以原判決
違背法令為理由，係屬法定要件。如果上訴理由書狀並未依據卷
內訴訟資料，具體指摘原判決不適用何種法則或如何適用不當，
或所指摘原判決違法情事，顯與法律規定得為第三審上訴理由之
違法情形，不相適合時，均應認其上訴為違背法律上之程式，予
以駁回。又依刑事訴訟法第三百五十條、第三百六十一條、第三
百六十二條、第三百六十七條規定，不服地方法院之第一審判決
，提起第二審上訴者，須提出上訴書狀，並應敘述「具體理由」
，為上訴必備之程式。所稱具體理由，必係依據卷內既有訴訟資
料或提出新事證，指摘或表明第一審判決有何採證認事、用法或
量刑等足以影響判決本旨之不當或違法，而構成應予撤銷之具體
事由，始克相當（例如：依證據法則，具體指出原判決所採證據
何以不具證據能力，或依卷證資料，明確指出原判決所為證據證
明力之判斷如何違背經驗、論理法則）；如未依上揭意旨指出具
體事由，而僅泛言或單憑當事人自我說詞，指摘原判決認事用法
不當、採證違法、判決不公、量刑過重等等，即屬未敘述具體理
由，所提第二審上訴不合法律上之程式，得不經言詞辯論，由第
二審法院予以判決駁回。本件上訴人甲○○經第一審判決認定其
駕駛營業大客車闖紅燈行駛為肇事原因，並對其以騎機車之被害
人林能進酒後駕車始生本件車禍為辯，依卷內台北市立聯合醫院
中興院區檢驗醫學科出具之血液酒精濃度報告單顯示，該院於車
禍後急救時採檢被害人血液酒精濃度為八 MG/DL，換算呼氣所含
酒精成分零點零三八MG/L，認定被害人於車禍發生時尚非酒後違
規駕車，上訴人所為辯解係卸責之詞，因予論處業務過失致人於
死罪刑。上訴人不服第一審判決，提起第二審上訴，雖形式上提
出上訴理由，然僅以其個人說詞，主張被害人係嚴重酒後駕車肇
事，據以質疑上述血液酒精濃度報告單所呈數據，並請求傳訊當
時共同施救之工人林旺作為證等語，有其上訴理由狀在原審卷內
可稽。原判決敘明對於事物感受之程度，屬個人主觀之認知，不
能據以推翻醫學上客觀之科學鑑測結果；上訴人徒憑自我感受，
質疑醫院血液酒精濃度報告單之正確性，自非依據卷內既有訴訟
資料表明第一審判決採證認事不當或違法之屬；至所請傳訊證人
林旺作乙節，縱使證人證述當時曾與聞酒味，亦僅係證人個人主
觀之感受，無從推翻該醫院客觀之科學鑑測結果，即非足以影響
第一審判決本旨之新事證。揆諸前揭說明，上訴人所提第二審上
訴理由，並非依據卷內既有訴訟資料或提出新事證執為指摘之具
體理由，其上訴不合法律上之程式，乃不經言詞辯論，予以駁回
。從形式上觀察，原判決並無違背法令之情形。上訴意旨猶謂上
訴人之上開第二審上訴理由業已敘明具體事由云云，顯係誤解上
開法定上訴第二審具體理由之涵義，據此指摘原判決違法，自與
法律規定得為第三審上訴理由之違法情形，不相適合。本件上訴
違背法律上之程式，應予駁回。
據上論結，應依刑事訴訟法第三百九十五條前段，判決如主文。
中    華    民    國  九十八  年    三    月   十二   日
                      最高法院刑事第十一庭
                          審判長法官  花  滿  堂
                                法官  黃  正  興
                                法官  陳  東  誥
                                法官  林  錦  芳
                                法官  洪  昌  宏
      本件正本證明與原本無異
                                      書  記  官
中    華    民    國  九十八  年    三    月   十六   日
                                                      Ｑ


司法院資訊處製作；財團法人民間司法改革基金會備份。
